Minutes et répertoires du notaire Nicolas TABOUÉ, janvier 1684 - 14 juin 1713 (étude XIX)
Archives nationales
- Minutes de Nicolas TABOUÉ, janvier 1684 - 8 juin 1715; MC/ET/XIX/531 - MC/ET/XIX/607
  - Minutes. 1704, juillet - décembre, juillet - décembre 1704; MC/ET/XIX/578
    - Gaillard (Jean), marchand orfèvre, cour de Lamoignon § Ratification portant obligation, 28 décembre 1704; MC/ET/XIX/578
      ratification; obligation; Gaillard, Jean
    - Seheult (Jacques), marchand orfèvre, à Paris § Ratification portant obligation, 28 décembre 1704; MC/ET/XIX/578
  - Minutes. 1705, janvier - avril, janvier - avril 1705; MC/ET/XIX/579
    - Charbonné (Jean), marchand orfèvre, rue de la Vieille Joaillerie § Inventaire après le décès du père de .., 5 mars 1704; MC/ET/XIX/579
      inventaire après décès; Charbonné, Jean
    - Michel (Jacques) maître horloger aux Halles § quittance, 16 janvier 1705; MC/ET/XIX/579
    - Bidault (Pierre) serrurier à Chessy en Brie § quittance, 16 janvier 1705; MC/ET/XIX/579
      quittance; Bidault, Pierre
    - Quittance concernant Pierre Quirot, architecte et greffier des bâtiments, demeurant rue de la Verrerie., 31 janvier 1705; MC/ET/XIX/579
      quittance; Verrerie (rue de la); Quirot, Pierre; architecte
    - Consentement concernant Antoine Hébert, peintre ordinaire du roi, graveur enlumineur, demeurant rue des Nonnains-d'Hyeres., 5 février 1705; MC/ET/XIX/579
      ratification; Nonnains-d'Hyères (rue des); Hébert, Antoine; dessinateur; graveur; peintre
    - Girault (Léonard) maçon à Paris § Transaction, 8 février 1705; MC/ET/XIX/579
      accord; Girault, Léonard
    - Collard (Jean) éventailliste rue des Petits Lions § Mariage de..., 15 février 1705; MC/ET/XIX/579
      contrat de mariage; Collard, Jean
    - Collard (Louis) éventailliste à Paris § Mariage du fils de feu..., 15 février 1705; MC/ET/XIX/579
      contrat de mariage; Collard, Louis
    - Pinard (Jacques) maître lapidaire joaillier rue Planche Mibray § Inventaire après le décès du beau-père de .., 5 mars 1705; MC/ET/XIX/579
      inventaire; Pinard, Jacques
    - Charbonne (Pierre Noël) joaillier rue de la Pelleterie § Inventaire après le décès du père de -, 5 mars 1705; MC/ET/XIX/579
      inventaire; Charbonne, Pierre Noël
    - Muidebled (Robert), maître menuisier, à Paris § Déclaration, 20 mars 1705; MC/ET/XIX/579
      déclaration; Muidebled, Robert
    - Adam (Jean) maçon à Paris § Vente portant constitution, 26 mars 1705; MC/ET/XIX/579
      acte de vente; Adam, Jean
    - Dumesnil (Paul) maître maçon et architecte rue Saint Antoine § Vente portant constitution, 26 mars 1705; MC/ET/XIX/579
      acte de vente; Dumesnil, Paul
    - Boucot (Claude) maçon; rue Traversière § Vente portant constitution, 26 mars 1705; MC/ET/XIX/579
      acte de vente; Boucot, Claude
    - Le Tailleur de Boncourt (Elie) juré maître maçon; rue du Haut Moulin § Constitution, 31 mars 1705; MC/ET/XIX/579
      constitution de rente; Le Tailleur de Boncourt, Elie
    - Rougeot (Joseph Macé) marchand tapissier Vieille rue du Temple § Mariage de la fille de .., 28 avril 1705; MC/ET/XIX/579
      contrat de mariage; Rougeot, Joseph Macé
  - Minutes. 1705, mai - août, mai - août 1705; MC/ET/XIX/580
    - Muidebled (Robert), maître menuisier, rue Boucherat § Quittance (travaux pour l'Hôtel-de-Ville), 26 mai 1705; MC/ET/XIX/580
    - Quillet (Jean Nicolas) maître marchand tapissier rue des Francs-Bourgeois § Mariage de .., 27 mai 1705; MC/ET/XIX/580
      contrat de mariage; Quillet, Jean Nicolas
    - Inventaire après décès de Louis Nicolas Foucquet, chevalier, seigneur de Vaux et Melun, demeurant cul-de-sac des Hospitalières-de-la-Place-Royale..L'acte comporte une liste de tapisseries, certaines à sujet, d'estampes, certaines avec le nom des artistes, et de sculptures., 8 juin 1705; MC/ET/XIX/580
      inventaire après décès; Hospitalières (impasse des); Foucquet, Louis Nicolas
    - Quittance concernant la construction de l'hôtel des Mousquetaires sis au faubourg Saint-Antoine, avec en pièce annexe la déclaration du roi pour l'établissement de la place Louis-le-Grand et la construction de l'hôtel des Mousquetaires., 17 juin 1705; MC/ET/XIX/580
      quittance; Charenton (rue de); Louis-Le-Grand (place); Saint-Antoine (faubourg)
    - Decomble (Claude), marchand orfèvre, à Meaux § Extrait d'un contrat de mariage, 25 juin 1705; MC/ET/XIX/580
      contrat de mariage; Decomble, Claude
    - Taconnet (Jacques Antoine), maître peintre, rue de la Vannerie § désistement, 21 juillet 1705; MC/ET/XIX/580
      Taconnet, Jacques Antoine
    - Pandry (Claude) marchand tapissier rue Ste Marguerite § transaction, 27 juillet 1705; MC/ET/XIX/580
      accord; Pandry, Claude
    - Varenne (Nicolas) architecte maçon rue de la Mortellerie § Inventaire après le décès de .., 29 juillet 1705; MC/ET/XIX/580
      inventaire; Varenne, Nicolas
    - Bingant (François), marchand orfèvre, rue Saint-Louis § Constitution, 6 août 1705; MC/ET/XIX/580
      constitution de rente; Bingant, François
    - Bail concernant Claude II Saint-Paul, peintre demeurant rue Saint-Honoré., 27 août 1705; MC/ET/XIX/580
      bail; Saint-Honoré (rue); Saint-Paul, Claude II; peintre
    - Varenne (Claude) architecte, maître maçon rue de la Mortellerie § Mainlevée, 29 août 1705; MC/ET/XIX/580
      Varenne, Claude
  - Minutes. 1705, septembre - décembre, septembre - décembre 1705; MC/ET/XIX/581
    - Mosin (Pierre), marchand orfèvre, rue du Pourtour-Saint-Gervais § Bail, 11 septembre 1705; MC/ET/XIX/581
    - Le doux (Guillaume) maître doreur rue de la Verrerie § bail à .., 2 décembre 1705; MC/ET/XIX/581
      bail; Le Doux, Guillaume
    - Compte des héritiers de la veuve en premières noces de François Bonnemeur, peintre ordinaire du roi. Un autre acte à la même date fait état de la vente des meubles., 6 décembre 1705; MC/ET/XIX/581
      compte; acte de vente; Bonnemeur, François; peintre
    - Mosin (Pierre), marchand orfèvre, à Paris, rue du Pourtour-Saint-Gervais, en qualité de curateur § Compte et vente de meubles; même date, 6 décembre 1705; MC/ET/XIX/581
      acte de vente; Mosin, Pierre
    - Bonnenfant (Louis de) tapissier Vieille rue du Temple § Quittance de la veuve de .., 30 décembre 1705; MC/ET/XIX/581
      quittance; Bonnenfant, Louis de
  - Minutes. 1706, janvier - mars, janvier - mars 1706; MC/ET/XIX/582
    - Mosin (Pierre), marchand orfèvre, rue du Pourtour-Saint-Gervais § Quittance .., 4 janvier 1706; MC/ET/XIX/582
    - Seheult (Jacques), marchand orfèvre joaillier, rue Dauphine § Rétrocession .., 8 janvier 1706; MC/ET/XIX/582
      cession; Seheult, Jacques
    - VARENNE (Claude) Architecte et maître maçon § Présent au mariage PERROT-LEMARLE, 31 janvier 1706; MC/ET/XIX/582
      contrat de mariage; Varenne, Claude
    - Donner (Charles), maître peintre et doreur, rue de la Mortellerie § Alloué chez .., 1er février 1706; MC/ET/XIX/582
      contrat de travail; Donner, Charles
    - PEINTRE-DOREUR (Alloué) § Alloué de BEAUCREUX (Georges) âgé de 17 ans environ pendant 3 ans, chez DONNER (Charles) qui le nourri, loge, couche, pendant les 2 derniers années, sans [illisible] débourser de part ni d'autre, 1er février 1706; MC/ET/XIX/582
      contrat de travail; Beaucreux, Georges; Donner, Charles
    - ROUSSEAU (Pierre) Maître maçon Rue de la Petite Corderie § Quittance. Constitution., 10 février 1706 - 11 février 1706; MC/ET/XIX/582
      quittance; constitution de rente; Rousseau, Pierre
    - Quittance concernant Jean Beausire, maître général des bâtiments du roi., 22 février 1706; MC/ET/XIX/582
      quittance; Beausire, Jean (1651-1743); architecte; contrôleur (Ancien Régime)
    - DELAVERGNE (Guillaume) Maître maçon Abbaye Saint Germain des Prés § Devis des ouvrages de maçonnerie pour la Clôture d'une place fait par .. (quittance), 25 février 1706; MC/ET/XIX/582
      quittance; devis; Delavergne, Guillaume
    - FLEURY (Denis) Maître tapissier Rue Saint Antoine § Quittance., 26 février 1706; MC/ET/XIX/582
      quittance; Fleury, Denis
    - Quittance de Jean Beausire, architecte, maître général des bâtiments du roi, demeurant rue Saint-Jacques, paroisse Saint-Benoît, à Jacques Boucot, conseiller du roi, receveur des douanes et octrois des fortifications de la ville de Paris, demeurant rue du Coq, paroisse Saint-Jean-en-Grève, pour une somme de 15.976 livres. Acte mentionné au répertoire RE/XIX/3., 12 mars 1706; MC/ET/XIX/582
      quittance; Coq (rue du); Saint-Jacques (rue); Beausire, Jean (1651-1743); Boucot, Jacques; architecte; maçon; comptable
    - Apport de déclaration. Antoine Blondy. Maître à danser. Quartier Saint Germain des Prés., 13 mars 1706; MC/ET/XIX/582
      déclaration; Saint-Germain-des-Prés (hameau); Blondy, Antoine; enseignant; danseur
    - Muidebled (Robert), maître menuisier § Procuration .., 18 mars 1706; MC/ET/XIX/582
      procuration; Muidebled, Robert
    - DEHAULT (Jean) Maître menuisier Rue Saint-Marguerite § Mise en apprentissage chez .., 21 mars 1706; MC/ET/XIX/582
      contrat d'apprentissage; Dehault, Jean
    - Menuisier (apprentissage de) § Mise en .. de Glauton (Edmé), âgé de 24 ans, pour 6 ans chez Dehault (Jean), maître menuisier, qui le loge, nourri, couche moyennant 200 livres., 21 mars 1706; MC/ET/XIX/582
      contrat d'apprentissage; Glauton, Edmé; Dehault, Jean
    - Ledoux (Pierre), marchand orfèvre § Présent au mariage Vincet-Pommier., 22 mars 1706; MC/ET/XIX/582
      contrat de mariage; Ledoux, Pierre
    - Meyboöm (Etienne), marchand orfèvre § Présent au mariage Vincet-Pommier, 22 mars 1706; MC/ET/XIX/582
      contrat de mariage; Meyboöm, Etienne
    - Morro (Simon), menuisier, rue de la Mortellerie § Quittance .., 10 mai 1706; MC/ET/XIX/582
      quittance; Morro, Simon
    - ALLOUARD (François) Maître menuisier Rue Saint Antoine § Présent au contrat d'apprentissage GLAUTON (Edme), 21 mai 1706; MC/ET/XIX/582
      contrat d'apprentissage; Allouard, François
    - Poisson (Nicolas), maître menuisier, rue des Juifs § Présent au Contrat d'apprentissage Glauton (Edmé), 21 mai 1706; MC/ET/XIX/582
      contrat d'apprentissage; Poisson, Nicolas; Glauton, Edmé
  - Minutes. 1706, avril - juillet, avril - juillet 1706; MC/ET/XIX/583
    - DEBONNAIRE (Jean) Maçon Rosny § Mariage de .., 6 avril 1706; MC/ET/XIX/583
      contrat de mariage; Débonnaire, Jean
    - PETIT (Jacques) Maître Serrurier Place Notre Dame § Quittance .. 2 actes, 26 avril 1706; MC/ET/XIX/583
    - VITRY (François) Maître maçon Paroisse Saint-Paul au Dauphin § Ratification portant quittance .., 6 mai 1706; MC/ET/XIX/583
      quittance; Vitry, François
    - CHRESTIEN (Jean) Menuisier en ébène § Présent au mariage DECAYE - ARERIA, 6 mai 1706; MC/ET/XIX/583
      contrat de mariage; Chrestien, Jean
    - COLLIN (Nicolas) menuisier § Présent au mariage DECAYE-ARERIA, 6 mai 1706; MC/ET/XIX/583
      contrat de mariage; Collin, Nicolas
    - COLIN (Jean) menuisier § Présent au mariage DECAYE-ARERIA, 6 mai 1706; MC/ET/XIX/583
      contrat de mariage; Colin, Jean
    - ARERIA (François) Menuisier § Présent au mariage DECAYE - ARERIA., 6 mai 1706; MC/ET/XIX/583
      contrat de mariage; Areria, François
    - TROTTIER (Pierre), Maître peintre et sculpteur, Rue Saint Antoine § Indemnité .., 19 mai 1706; MC/ET/XIX/583
      Trottier, Pierre
    - DELAVERGNE (Guillaume) Maître maçon Enclos de l'Abbaye Saint-Germain § Quittance .., 22 juin 1706; MC/ET/XIX/583
      quittance; Delavergne, Guillaume
    - DELAVERGNE (Guillaume) Maître maçon Enclos de l'Abbaye Saint-Germain-des-Prés § Quittance .., 23 juin 1706; MC/ET/XIX/583
    - DELAVERGNE (Guillaume) Maître maçon Enclos de l'Abbaye Saint-Germain-des-Prés § Quittance .., 25 juin 1706; MC/ET/XIX/583
    - GRARY (François) Maître évantailliste, Rue Saint Martin § Consentement .., 29 juin 1706; MC/ET/XIX/583
      Grary, François
    - Seheult (Jacques), marchand orfèvre joaillier, rue de Buci. § Compte portant délaissement .., 19 juillet 1706; MC/ET/XIX/583
    - PETIT (Jacques) Maître Serrurier Rue Saint Louis § Quittance .., 23 juillet 1706; MC/ET/XIX/583
    - Mise en apprentissage pour 5 ans de Martin Besnard, chez Joseph Fortan, sculpteur, demeurant rue de la Tixanderie., 26 juillet 1706; MC/ET/XIX/583
      contrat d'apprentissage; Tixeranderie (rue de la); Besnard, Martin; Fortan, Joseph; sculpteur
    - Quatre quittances concernant César Augustin Lebègue, architecte juré du roi, demeurant au cloître Sainte-Opportune., 31 juillet 1706; MC/ET/XIX/583
      quittance; Sainte-Opportune (cloître); Lebègue, César Augustin; architecte
  - Minutes. 1706, août - décembre, août - décembre 1706; MC/ET/XIX/584
    - Mezières (Michel), menuisier, à Lagny § Constitution, 7 août 1706; MC/ET/XIX/584
      constitution de rente; Mezières, Michel
    - Loir (Noel) maître et marchand potier d'étain sous les Piliers des Halles § Vente de marchandises, 17 août 1706; MC/ET/XIX/584
      acte de vente; Loir, Noel
    - Loir (Thomas) maître et marchand potier d'étain Sous les Piliers des Halles § Vente de marchandises, 17 août 1706; MC/ET/XIX/584
      acte de vente; Loir, Thomas
    - Leblanc (Nicolas), orfèvre, sur le pont Notre-Dame § Ratification de bail, 22 août 1706; MC/ET/XIX/584
      ratification; bail; Leblanc, Nicolas
    - Delarue (Henri) menuisier à Rouleau en Picardie § bail, 14 septembre 1706; MC/ET/XIX/584
      bail; Delarue, Henri
    - Varenne (Claude) maître maçon, architecte quai des Ormes § transport, 23 septembre 1706; MC/ET/XIX/584
    - Constitution au profit de Jérôme Derbais, sculpteur marbrier ordinaire du roi, demeurant rue Poissonnière., 1er octobre 1706; MC/ET/XIX/584
      constitution de rente; Poissonnière (rue); Derbais, Jérôme; sculpteur; tailleur de pierre
    - Constitution au profit de Nicolas Dezègre, sculpteur marbrier ordinaire du roi, demeurant rue du Sentier-du-Gros-Chenet., 1er octobre 1706; MC/ET/XIX/584
      constitution de rente; Gros-Chenet (rue du); Dezègre, Nicolas; sculpteur; tailleur de pierre
    - Quittance par Jérôme Derbais, sculpteur marbrier du roi, demeurant rue Poissonnière, pour des travaux exécutés pour la ville de Paris., 8 octobre 1706; MC/ET/XIX/584
      quittance; Poissonnière (rue); Derbais, Jérôme; sculpteur; tailleur de pierre
    - Quittance par Jérôme Derbais, marbrier, pour des travaux réalisés en l'hôtel des Mousquetaires au faubourg Saint-Antoine, à l'Hôtel-de-Ville et sur plusieurs fontaines de la ville., 8 octobre 1706; MC/ET/XIX/584
      quittance; Charenton (rue de); Hôtel de Ville; Saint-Antoine (faubourg); Derbais, Jérôme; tailleur de pierre
    - Quittance de Nicolas Dezègre, demeurant rue du Gros-Chenet, et de Jérôme Derbais, demeurant rue Poissonnière, tous deux marbriers du roi, pour des travaux réalisés sur la statue de Louis XIV, place Louis-le-Grand., 12 octobre 1706; MC/ET/XIX/584
      quittance; Gros-Chenet (rue du); Poissonnière (rue); Derbais, Jérôme; Dezègre, Nicolas; tailleur de pierre
    - Copie d'arrêt du conseil d'état et plusieurs autres actes qui lui sont liés déposés par le bureau de la ville, faisant autorisation à celle-ci de lancer un emprunt de 500000 livres pour réaliser des ornementations et embellissements de la ville., 14 octobre 1706; MC/ET/XIX/584
      accord; Hôtel de Ville
    - Paris (ville de) § Dépôt par le prévôt des marchands et les échevins de Paris, de la copie d'un arrêt des Conseil d'Etat du 22 novembre 1704, autorisant la ville à emprunter 500000 l. en constitutions de rente au denier dix huit pour les employers aux travaux et embellissement à Paris, 14 octobre 1706; MC/ET/XIX/584
      constitution de rente; Paris, ville de
    - Convention portant constitution de la suppression de l'office de maître des œuvres de maçonnerie de Paris, détenu par Jean Beausire, architecte maître général et contrôleur des bâtiments du roi, demeurant rue Saint-Jacques, paroisse Saint-Benoît., 21 octobre 1706; MC/ET/XIX/584
      convention; Saint-Jacques (rue); Beausire, Jean (1651-1743); architecte; contrôleur général des bâtiments (Ancien Régime); maçon
    - Quittance concernant Jean Beausire, architecte de la ville maître général des bâtiments du roi, demeurant rue des Pères-de-la-Doctrine-Chrétienne., 23 octobre 1706; MC/ET/XIX/584
      quittance; Pères-de-la-Doctrine-Chrétienne (rue des); Beausire, Jean (1651-1743); architecte; contrôleur (Ancien Régime)
    - Consentement concernant Jean Beausire, architecte de la ville, maître des œuvres, demeurant rue des Pères-de-la-Doctrine-Chrétienne., 27 octobre 1706; MC/ET/XIX/584
      ratification; Pères-de-la-Doctrine-Chrétienne (rue des); Beausire, Jean (1651-1743); architecte
    - Hecquan (Gilles), maître peintre, rue des Gravilliers § Constitution, 18 novembre 1706; MC/ET/XIX/584
      constitution de rente; Hecquan, Gilles
    - Mosin (Pierre), marchand orfèvre, rue du Pourtour-Saint-Gervais § Quittance, 19 novembre 1706; MC/ET/XIX/584
    - Varenne (Claude) architecte maître maçon quai des Ormes § transport, 5 décembre 1706; MC/ET/XIX/584
    - Mosin (Pierre), marchand orfèvre, rue du Pourtour-Saint-Gervais § Consentement, 5 décembre 1706; MC/ET/XIX/584
      ratification; Mosin, Pierre
    - Quittance pour des travaux de couverture réalisés en l'hôtel des Mousquetaires sis au faubourg Saint-Antoine, sur attestation de Nicolas Delespine et Pierre Lemaistre, architectes expert juré., 14 décembre 1706; MC/ET/XIX/584
      quittance; Delespine, Nicolas (16..-1728); Lemaistre, Pierre; architecte
  - Minutes. 1707, janvier - juin, janvier - juin 1707; MC/ET/XIX/585
    - Mosin (Pierre), marchand orfèvre § Procuration .., 10 mars 1707; MC/ET/XIX/585
    - Foyer (Jacques), marchand orfèvre, rue Jean Pain Molet § Des charges d'épicerie., 12 mars 1707; MC/ET/XIX/585
      Foer, Jacques
    - CHEVRET (Gilles) Marchand Tapissier Rue du Jouy paroisse Saint-Paul § Bail à rente .., 20 mars 1707; MC/ET/XIX/585
      bail; Chevret, Gilles
    - Vast (Denis), maître menuisier § Présent au mariage Charpentier-Leroy, 10 avril 1707; MC/ET/XIX/585
      contrat de mariage; Vast, Denis
    - Mosin (Pierre), marchand orfèvre, rue du Pourtour-Saint-Gervais § Quittance .., 10 avril 1707; MC/ET/XIX/585
    - VARENNE (Claude) Architecte et maître maçon; Quai des Ormes § Transport .., 30 avril 1707; MC/ET/XIX/585
    - CHRESTIEN (Jacques) menuisier Grande rue faubourg Saint-Antoine § Désistement .., 6 juin 1707; MC/ET/XIX/585
      Chrestien, Jacques
    - LEBEAU (Jean Baptiste), Maître peintre et doreur, Place de Grève § Constitution de rente .., 6 juin 1707; MC/ET/XIX/585
      constitution de rente; Lebeau, Jean Baptiste
    - Bingant (Antoine), maître orfèvre, rue Montorgueil § Vente de rente .., 15 juin 1707; MC/ET/XIX/585
      acte de vente; Bingant, Antoine
    - Osdé (Charles), maître orfèvre. § Vente de rente .., 15 juin 1707; MC/ET/XIX/585
      acte de vente; Osdè, Charles
    - Bingant (François), marchand orfèvre, rue Saint-Louis § Vente de rente .., 15 juin 1707; MC/ET/XIX/585
    - Legras (Guillaume), marchand orfèvre § Présent au mariage Legras-Vaugeois, 21 août 1707; MC/ET/XIX/585
      contrat de mariage; Legras, Guillaume
    - Mosin (Pierre), marchand orfèvre, rue du Pourtour-Saint-Gervais § Transport portant quittance .., 21 septembre 1707; MC/ET/XIX/585
    - RAILLARD (Claude) Maître horloger Rue de la pelleterie § Titre nouvel .., 28 novembre 1707; MC/ET/XIX/585
      titre nouvel; Raillard, Claude
  - Minutes. 1707, juillet - décembre, juillet - décembre 1707; MC/ET/XIX/586
    - VENAL (Mathurin) Maçon Rue de la Mortellerie § Vente .., 25 juillet 1707; MC/ET/XIX/586
      acte de vente; Venal, Mathurin
    - VARENNE (Claude) architecte et maître maçon; Quai des Ormes § Transport -, 3 août 1707; MC/ET/XIX/586
    - SAUMER (Jacques) Ebéniste et marqueteur Sommir ordinaire du Roi .. § Inventaire après décès de la veuve de .., 17 août 1707; MC/ET/XIX/586
      inventaire; Saumer, Jacques
    - POITOU (Philippe) Ebéniste ordinaire du Roi § Inventaire après décès de COMBAULT (Renée), 17 août 1707; MC/ET/XIX/586
      inventaire; Poitou, Philippe
    - Mosin (Pierre), marchand orfèvre, rue du Pourtour-Saint-Gervais § Mariage du fils de .., 21 août 1707; MC/ET/XIX/586
      contrat de mariage; Mosin, Pierre
    - Duval (Roch), maître peintre, rue des Gravilliers § Consentement d'exécution de testament portant pouvoir .., 28 octobre 1707; MC/ET/XIX/586
      ratification; testament; Duval, Roch
  - Minutes. 1708, 31 janvier - mai, 31 janvier - mai 1708; MC/ET/XIX/587
    Manque(s) constaté(s) dans cet article:
    Le mois de février 1708 manque.
    25, 29 à 31 mars, avril à 15 mai 1708.
    - Inventaire après décès de la femme de Nicolas Hauteterre, hautbois de la chambre du roi, demeurant rue de Bourbon, dont sa bibliothèque., 29 mars 1708; MC/ET/XIX/587
      Fichier Bibliothèques XVIe-XVIIIe siècles, par Claire Béchu, Marie-Antoinette Fleury, Madeleine Jurgens, Xenia Pamfilova, 1953-1996 (fichier papier entièrement dématérialisé; voir contexte dans le Plan d’orientation général - Notaires de Paris, guides thématiques du Minutier).
      Date de création de la notice: 2012
      inventaire après décès; Bourbon (rue de); Hauteterre, Nicolas; musicien
    - Testament de Margueritte de Lamotte, veuve de Antoine Lemercier, maître peintre en émail. Elle lègue à son exécuteur testamentaire trois petits tableaux, dont un émaillé représentant une famille et deux en miniature un Saint-Suaire et des figures de Bassan., 19 avril 1708; MC/ET/XIX/587
      testament; Lamotte, Marguerite; Lemercier, Antoine; peintre; décorateur
    - Levesque (Jacques), marchand orfèvre joaillier, rue de la Fromagerie § Bail à .., 19 avril 1708; MC/ET/XIX/587
      bail; Levesque, Jacques
    - Person (Louis) maître et marchand verrier-faïencier rue des Francs Bourgeois § Inventaire après le décès de la veuve de .., 28 avril 1708; MC/ET/XIX/587
      inventaire; Person, Louis
    - Marchand (Charles) marchand tapissier rue Levesque § Constitution au profit de la veuve de .., 3 mai 1708; MC/ET/XIX/587
      constitution de rente; Marchand, Charles
  - Minutes. 1708, juin - décembre, juin - décembre 1708; MC/ET/XIX/588
    - Devis et marché des ouvrages de maçonnerie et charpenterie à réaliser dans une maison sise rue de Paradis appartenant au marquis de Canillac, Les travaux seront toisés et estimés par le sieur Boffrand, architecte à Paris., 23 juin 1708; MC/ET/XIX/588
      devis; marché; Paradis (rue de); Beaufort-Canillac-Montboissier, Ignace de (16..-17..); Boffrand, Germain (1667-1754); architecte
    - Richer (Michel) maître maçon à Paris § Devis et marché, 23 juin 1708; MC/ET/XIX/588
      devis; marché; Richer, Michel
    - Procuration concernant Jean Beausire, conseiller du roi, maître général et contrôleur des bâtiments, demeurant rue des Lions., 26 juin 1708; MC/ET/XIX/588
      procuration; Lions (rue des); Beausire, Jean (1651-1743); contrôleur général des bâtiments (Ancien Régime)
    - Loir (Nicolas) maître potier d'étain; rue et prés de l'Eglise du Petit Saint-Antoine § Inventaire après le décès de .., 7 juillet 1708; MC/ET/XIX/588
      inventaire; Loir, Nicolas
    - Mariage de Michel Besnard, sculpteur, demeurant quai des Ormes, et de Marie-Jeanne Pineau, fille de feu Jean-Baptiste Pineau, sculpteur ordinaire du roi aux Gobelins., 8 juillet 1708; MC/ET/XIX/588
      contrat de mariage; Gobelins (manufacture des); Ormes (quai des); Besnard, Michel; Pineau, Jean-Baptiste; Pineau, Marie Jeanne; sculpteur; sculpteur
    - Varenne (Claude) architecte et maître maçon rue des Ormes § Conventions, 20 juillet 1708; MC/ET/XIX/588
    - Delavergne (Guillaume) maître maçon dans l'abbaye Saint-Germain-des-Prés § Devis et marché, 21 juillet 1708; MC/ET/XIX/588
      devis; marché; Delavergne, Guillaume
    - Duvivier (Nicolas) maître serrurier Vieille rue du Temple § Vente de marchandises et ustensiles, 26 juillet 1708; MC/ET/XIX/588
      acte de vente; Duvivier, Nicolas